【裁判字號】    95,上易,1457
【裁判日期】    950926
【裁判案由】    傷害等
【裁判全文】
臺灣高等法院刑事判決                95年度上易字第1457號
上  訴  人  臺灣臺北地方法院檢察署檢察官
上  訴  人
即  被  告  甲○○
選任辯護人  陳垚祥律師
選任辯護人  李建賢律師
上列上訴人因被告傷害等案件，不服臺灣臺北地方法院95年度易
字第171號，中華民國95年6月23日第一審判決（起訴案號：臺灣
臺北地方法院檢察署94年度偵字第12555號），提起上訴，本院
判決如下：
    主  文
上訴駁回。
    事實及理由
一、本案經本院審理結果，認第一審以上訴人即被告甲○○犯刑
    法第277條第1項之傷害罪，判處有期徒刑5月，並諭知易科
    罰金折算之標準為300元折算一日，認事用法及量刑均無不
    當，應予維持，並引用第一審判決書記載之事實、證據及理
    由（如附件）。
二、公訴人上訴意旨略以：原判決量刑太輕云云，惟查原判決業
    已審酌刑法第57條所列各款事項，而為量刑（參見附件判決
    二、(三)所述），經核並無不合，是此部分之上訴為無理由，
    應予駁回。
三、被告上訴意旨則以：伊未有傷害、恐嚇、妨害他人行使權利
    之犯行，指摘原判決認事用法不當云云。惟查原判決係依憑
    告訴人丙○○、乙○○之指訴，及台北市立仁愛醫院診斷證
    明書、丙○○受傷照片，與證人陳思穎、郭語慈之證述，認
    定被告犯罪之動機，係因丙○○無法為被告擔任銀行貸款之
    連帶保證人所致，而認告訴人之指訴與事實相符，經核並無
    違背經驗法則及論理法則。被告上訴仍矢口否認犯罪，為無
    理由，應予駁回。
四、被告行為後，刑法第56條連續犯之規定，業於94年1月7日修
    正公布刪除，並於95年7月1日施行，則被告之犯行，因行為
    後新法業已刪除連續犯之規定，此刪除雖非犯罪構成要件之
    變更，但顯已影響行為人刑罰之法律效果，自屬法律有變更
    ，依新法第2條第1項規定，比較新、舊法結果，仍應適用較
    有利於被告之行為時法律即舊法論以連續犯。
五、又修正後之刑法刪除第55條關於牽連犯之規定，則所犯牽連
    各罪應依數罪併罰之規定分論併罰，比較新舊法之規定，修
    正後之規定並非有利被告，依刑法第2條第1項之規定，應適
    用行為時之法律，即修正前刑法第55條牽連犯之規定。
六、另行為後法律有變更者，依修正前刑法第2條第1項之規定，
    以適用裁判時法為原則，如行為時法有利於行為人，則例外
    適用行為時法；依修正後刑法第2條第1項規定，以適用行為
    時法為原則，惟如裁判時法有利於行為人，則例外的適用裁
    判時法。以往實務見解，認原判決未及比較適用新舊法時，
    上訴後，雖比較結果以舊法有利於行為人，而原判決別無其
    他撤銷事由，仍應由本院以此為由撤銷改判。惟修正後之規
    定係以適用行為時法為原則，因此原判決雖未及比較適用，
    然上訴本院後，經比較新舊法，行為後之法律並非較有利於
    行為人，仍應適用行為時法，則原判決適用行為時法即無不
    當，自不構成撤銷之事由，併此敘明。
據上論斷，應依刑事訴訟法第373條、第368條，判決如主文。
本案經檢察官曾忠己到庭執行職務。
中    華    民    國    95    年    9     月    26    日
                  刑事第二十庭  審判長法  官  尤豐彥
                                      法  官  張明松
                                      法  官  吳鴻章
以上正本證明與原本無異。
不得上訴。
                                      書記官  魏淑娟
中    華    民    國    95    年    9     月    28    日
附錄本案論罪科刑法條：
中華民國刑法第277條
（普通傷害罪）
傷害人之身體或健康者，處 3 年以下有期徒刑、拘役或 1 千元
以下罰金。
犯前項之罪因而致人於死者，處無期徒刑或 7 年以上有期徒刑；
致重傷者，處3年以上10年以下有期徒刑。


司法院資訊處製作；財團法人民間司法改革基金會備份。
